臺灣新竹地方法院刑事裁定
109年度撤緩字第176號
聲  請  人  臺灣新竹地方檢察署檢察官
受  刑  人  曾憲宏


上列聲請人因受刑人犯違反毒品危害防制條例案件（本院107年
度訴字第876號），聲請撤銷緩刑之宣告（109年度執聲字第1308
號），本院裁定如下：
    主  文
本院一○七年度訴字第八七六號判決對曾憲宏所為緩刑參年之宣
告撤銷。
    理  由
一、聲請意旨略以：受刑人曾憲宏因犯違反毒品危害防制條例案
    件，經本院於民國108 年3 月29日以107 年度訴字第876 號
    判決判處有期徒刑1 年11月，同時宣告緩刑3 年，於108 年
    4 月22日確定。受刑人應於本案判決確定之日起1 年6 個月
    內（即108 年4 月22日至109 年10月21日止），向指定之政
    府機關、政府機構、行政法人、社區或其他符合公益目的之
    機構或團體，提供240 小時之義務勞務，屢經告誡卻未依期
    履行，而僅完成136 小時，有臺灣新竹地方檢察署（下稱新
    竹地檢）執行保護管束約談報告表及觀護輔導紀要在卷可稽
    。受刑人於緩刑附保護管束期間內，明知應履行緩刑所附之
    負擔即本案判決確定後1 年6 個月內提供義務勞務240 小時
    ，卻可歸責於其未遵守服從檢察官指揮觀護人執行應履行之
    義務勞務，僅履行136 小時，其忽視刑罰強制性之心態、怠
    於勞務履行之故意甚明，顯然未知悔悟，足認原宣告之緩刑
    難收其預期效果，而有執行刑罰之必要。核該受刑人，已合
    於刑法第75條之1 第1 項第4 款所定撤銷緩刑宣告之原因，
    爰依刑事訴訟法第476 條規定聲請撤銷等語。
二、按緩刑宣告，得斟酌情形，命犯罪行為人向指定之政府機關
　　、政府機構、行政法人、社區或其他符合公益目的之機構或
　　團體，提供40小時以上240 小時以下之義務勞務；受緩刑之
    宣告，而有違反刑法第74條第2 項第1 款至第8 款所定負擔
    情節重大者，足認原宣告之緩刑難收其預期效果，而有執行
    刑罰之必要者，得撤銷緩刑之宣告。刑法第74條第2 項第5 
    款、第75條之1 第1 項第4 款分別定有明文。又緩刑之宣告
    應撤銷者，由受刑人所在地或其最後住所地之地方法院檢察
    官聲請該法院裁定之。刑事訴訟法第476 條亦有明文。
三、經查：
(一)受刑人因違反毒品危害防制條例案件，經本院於108年3 月2
    9日，以107 年度訴字第876 號判決處有期徒刑1年11月，同
    時宣告緩刑3 年，緩刑期間付保護管束，並應於本案判決確
    定後1 年6 個月內向指定之政府機關、政府機構、行政法人
    、社區或其他符合公益目的之機構或團體提供 240小時之義
    務勞務，於108年4 月22日確定等情，有上開案號判決、臺
    灣高等法院被告前案紀錄表各1 份在卷可稽，足認受刑人應
    於本案判決確定日後1年6個月內履行完畢240小時之義務勞
    務的期程，自始明確可得而知。
(二)受刑人於108年9月20日至新竹地檢參加義務勞務行政說明會
    ，已受告知應於109年10月21日前履行完成義務勞務。嗣受
    合法通知應於108年9月23日至指定地點報到並履行義務勞務
    ，卻無故未到場（查無履行時數）。再分別於108年10月30
    日、108年12月2日、108年12月19日、109年3月19日、109年
    6月30日合法送達新竹地檢函文，均受告誡應積極履行義務
    勞務，截至109年8月13日完成履行2小時的義務勞務。受刑
    人於109年10月15日具狀請求展延履行期間1個月，經新竹地
    檢回函同意所請，仍提醒於109年11月30日內履行完成義務
    勞務。截至109年10月20日、109年11月18日分別累積完成履
    行121、136小時的義務勞務等情，有新竹地檢108年9月4日
    竹檢德壹108 執護勞63字第1089032141號函暨送達證書、義
    務勞務行政說明會心得報告書、簽到單、基本資料表、緩刑
    附帶應履行義務勞務人執行須知暨具結書、108年10月18日
    義務勞務執行情形訪視表暨辦理義務勞務工作日誌（累積完
    成2小時）、新竹地檢108 年10月28日竹檢德壹108 執護勞6
    3字第1089039098號函暨送達證書、108年11月21日義務勞務
    執行情形訪視表暨辦理義務勞務工作日誌（累積完成2小時
    ）、新竹地檢108 年11月29日竹檢德壹108 執護勞63字第10
    89043842號函暨送達證書、108年12月10日義務勞務執行情
    形訪視表暨辦理義務勞務工作日誌（累積完成2小時）、新
    竹地檢108 年12月17日以竹檢德壹108 執護勞63字第108904
    5913號函暨送達證書、109年1月3日、109年2月5日、109年3
    月9日、109年4月8日、109年5月7日、109年6月11日、109年
    7月16日、109年8月13日義務勞務執行情形訪視表暨辦理義
    務勞務工作日誌（均累積完成2小時）、109 年 3 月18日以
    竹檢永己108 執護勞63字第1099008330號函暨送達證書、10
    9 年6 月29日以竹檢永己108 執護勞63字第1099021949號函
    暨送達證書、109年9月10日義務勞務執行情形訪視表暨辦理
    義務勞務工作日誌（累積完成14小時）、受刑人書狀、109
    年10月20日義務勞務執行情形訪視表暨辦理義務勞務工作日
    誌（累積完成121小時）、新竹地檢109年10月29日竹檢永己
    108執護勞63字第1099039354號函暨送達證書、109年11月18
    日義務勞務執行情形訪視表暨辦理義務勞務工作日誌（累積
    完成136小時）等件在卷可參，應堪認定。　　
(三)受刑人於108年9月20日至109年8月13日期間受新竹地檢多次
    公函告誡應積極履行義務勞務，前後卻只累積履行完成2小
    時的義務勞務，長達近1年期間完全沒有任何履行義務勞務
    的進度，足見受刑人對此展現輕忽及消極的態度，具相當的
    可歸責事由。受刑人固於109年10月15日具狀請求展延履行
    期間1個月，並經新竹地檢函覆同意所請，卻截至109年11月
    18日累積只履行完成136小時，仍未及全部時數的3分之2。
    是以，本院認受刑人一開始就清楚1年6個月內要完成240小
    時的義務勞務，卻自己先無正當理由遲誤近1年期間完全沒
    有任何履行進度，嗣才請求展延履行期間，仍未完成總時數
    的3分之2，難認已深切體認本案判決原緩刑宣告之寬典及受
    相當警惕，核屬違反緩刑所定負擔情節重大，本案判決原宣
    告之緩刑顯難收其預期效果，而有執行刑罰之必要。從而，
    聲請人本案聲請，於法相合，應予准許。
四、爰依刑事訴訟法第476條規定，裁定如主文。
中　　華　　民　　國　　110 　年　　1 　　月　　21　　日
                  刑事第一庭  法  官  王凱平  
以上正本證明與原本無異。
如不服本裁定，應於裁定送達後5日內向本院提出抗告狀。
中　　華　　民　　國　　110 　年　　1 　　月　　21　　日
                              書記官  鍾佩芳